臺灣新竹地方法院民事裁定　九十一年度聲第一四六號
　　聲　請　人　儷國育樂事業股份有限公司
　　法定代理人　甲○○
　　送達代收人　乙○○
　　相　對　人　風土建設股份有限公司
　　法定代理人　柳澤英世
右相對人與林清耀等人間八十四年度裁全字第一五五號、八十五裁全字第三一一號、
八十五年度裁全字第三０七號聲請假處分事件，聲請人聲請命相對人即債權人起訴，
本院裁定如左：
債權人應於本裁定送達後七日內，就八十四年度裁全字第一五五號、八十五裁全字第
三一一號、八十五年度裁全字第三０七號聲請假處分事件，其欲保全執行之請求，向
管轄法院起訴。
聲請費用由債權人負擔。
一、按經准為假扣押，而本案尚未繫屬者，命假扣押之法院應依債務人之聲請，命債
　　權人於一定期間內起訴，民事訴訟法第五百二十九條第一項定有明文。此項規定
　　，依同法第五百三十三條前段規定，於假處分準用之。
二、本件聲請意旨略以：相對人前主張其係聲請人之大股東，聲請人與債務人林清耀
　　等人之土地買賣契約為通謀虛偽意思表示，而行使代位權聲請就債務人林清耀等
　　人所購買土地為假處分，現刑事部份已判決確定並無何詐欺背信行為，然土地現
　　所有權人以土地遭相對人查封而拒付土地尾款，聲請人依民法第二百四十二條規
　　定行使代位權，代位被查封土地之所有權人，聲請相對人限期起訴等語。並提出
　　八十四年度裁全字第一五五號、八十五裁全字第三一一號、八十五年度裁全字第
　　三０七號假處分裁定影本各一份、查封土地清冊、判決書節錄、登記事項卡等為
　　證。
三、查聲請人主張之事實，除據其提出與其所述相符之上開證物為證外，並經本院依
　　職權調閱八十四年度裁全字第一五五號、八十五裁全字第三一一號、八十五年度
　　裁全字第三０七號假處分卷宗查核屬實。相對人即假處分債權人風土建設股份有
　　限公司前曾行使代位權，為保全對於假處分債務人林清耀、廖財為之買賣契約請
　　求權之強制執行，經本院以八十四年度裁全字第一五五號裁定准予假處分，為保
　　全對於假處分債務人黃榮墩、黃明火、解明田、陳美珍、林清耀、廖財為之買賣
　　契約請求權之強制執行，經本院以八十五年度裁全字第三一一號裁定准予假處分
　　，為保全對於假處分債務人吳廖貴美、徐慶雲、黃鳳美、黃世昌、郭美雲之買賣
　　契約請求權之強制執行，經本院以八十五年度裁全字第三０七號裁定准予假處分
　　，嗣迄未起訴，亦經本院查明屬實；聲請人以假處分債務人怠於行使權利，伊為
　　保全買賣契約之買賣價金請求權，代位該等債務人行使民事訴訟法第五百二十九
　　條第一項之權利，聲請本院命相對人於一定期限內起訴，於法並無不合（最高法
　　院七十八年度台抗字第七三號裁定要旨參照），聲請人之聲請自應准許。
四、依民事訴訟法第九十五條、第七十八條，裁定如主文。
中　　　華　　　民　　　國　　九十一　　年　　　三　　　月　　二十九　　日
                                  臺灣新竹地方法院民事第二庭
~B法　　　官　林南薰
右正本證明與原本無異。
如不服本裁定應於送達後十日內向本院提出抗告狀。
~B法院書記官　林淑瑜
中　　　華　　　民　　　國　　九十一　　年　　　三　　　月　　二十九　　日
